

+56958478489 djfg26@gmail.com

Acerca de mi

Ingeniero mecánico egresado de la Universidad del Zulia (Venezuela), con más de 5 años de experiencia en distintas áreas de la ingeniería, principalmente en la gestión y supervisión de proyectos, diseño y montaje de piping, montaje de estructuras de distintos materiales, OOCC, entre otros. Planificación y generación de carta gantt, control de presupuestos de proyectos, gestión de contratos, supervisión e inspección técnica de obras en terreno, elaboración de Dossier de calidad y entregas finales. enfocado en la resolución de problemas y en agregar valor en los lugares donde se desempeña. Alegre, extrovertido, enérgico y proactivo son sus principales carácterísticas, así como responsable, respetuoso y creativo. Dispuesto a trabajar dentro o fuera de la región.

- José Pedro Alessandri, 1498, Ñuñoa
 Metropolitana de Santiago
 Chile
- Venezolana, Hombre RUN 26049657-330 años

Danny José Fuenmayor Gallo

3 años de experiencia

Experiencia Laboral

Ingeniero supervisor terreno

Quimetal Industrial, Química ago. 2019 - mar. 2022

Planificación, gestión y supervisión de los proyectos de I+D, controlando presupuestos establecidos, carta Gantt, presentación de informes a la alta gerencia y supervisión general de la construcción de la obra. Control de cotizaciones, contratos, elaboración de los RFQ, revisión de ingeniería, generación de planos, elaboración de dossier de calidad y As Built, manejo de SAP, generación de órdenes de compra, entre otros. Los proyectos trabajados eran de diseño y montaje de plantas químicas nuevas, incluyendo montaje de equipos, sistema de piping, obras civiles, comisionamiento y puesta en marcha. Trabajo desempeñado en varias regiones de Chile.

Jefe de proyecto

Ingetec construcciones, Construcción jun. 2018 - jun. 2019

Jefe del área de obras civiles. Control y coordinación en la ejecución de proyectos de refuerzo de torres de telecomunicaciones y construcción de nuevos sitios, para la instalación de antenas de telecomunicaciones.

Supervisor de proyecto

Metaltol, Metalmecánica dic. 2017 - may. 2018

Licitación de proyectos, carta Gantt, elaboración de ingeniería y planos, cubicación de materiales, realización de compras de suministros, supervisión en el proceso de fabricación e instalación de estructuras.

Proyectista mecanico

Lufkin de Venezuela,, Metalmecánica oct. 2015 - ago. 2017

Planificación y gestión de proyectos de fabricación de equipos y piezas mecánicas, lo cual incluye elaboracion del diseño geométrico, y cálculos de esfuerzos, deformaciones y cálculos térmicos cuando los incluían, elaboración de planos de fabricación en AUTOCAD y de programas para los pantógrafos y fresadoras CNC. Supervisión del proyecto y solución de inconvenientes o imprevistos. Todos los proyectos bajo normas de calidad internacionales tales como ISO 9001, API Q1, API 11E y ASME seccion VIII division 1.

Formación Académica

Ingeniería Mecánica

la Universidad del Zulia (LUZ) Presencial Titulado 2010 - 2016

Enseñanza Media

U. E Don Simon Rodriguez Presencial Egresado Egresado 2009

Habilidades

Dominio Computacional - Nivel medio

Elaboración de planos de fabricación y planos ab

Microsoft Office - Nivel alto

Autocad - Nivel alto

Solidworks - Nivel alto

Manejo de norma ISO 9001 - 2015

Manejo de norma ASME sección VIII división 1

Planificación de proyectos

Cubicación de materiales

Solidworks - Nivel alto

Gestión De Presupuestos

Microsoft Project - Nivel medio

Sap Business One - Nivel medio

Capacidad De Planificación

Idiomas

Inglés - Nivel medio

Español - Nivel alto

Licencia de conducir y movilización

Poseo licencia de conducir (clases B) Poseo movilización propia

Expectativa de renta

\$1.800.000 pesos líquido mensual